臺灣板橋地方法院民事判決　九十年度勞訴字第三四號
　　原　　　告　乙○○
　　　　　　　　戊○○
　　　　　　　　丁○○
　　訴訟代理人　甲○○
　　被　　　告　和達運輸有限公司
　　法定代理人　丙○○
右當事人間請求給付薪資事件，本院判決如左：
    主    文
被告應給付原告乙○○新臺幣貳拾捌萬參仟陸佰元，及自民國九十一年三月六日起至
清償日止按年息百分之五計算之利息。
被告應給付原告戊○○新台幣貳拾陸萬玖仟參佰伍拾元，及自民國九十一年三月六日
起至清償日止按年息百分之五計算之利息。
被告應給付原告丁○○新台幣貳拾參萬貳仟元，及自民國九十一年三月六日起至清償
日止按年息百分之五計算之利息。
被告應給付原告甲○○新台幣壹拾參萬參仟玖佰伍拾元，及自民國九十一年三月六日
起至清償日止按年息百分之五計算之利息。
訴訟費用由被告負擔。
本判決第一項原告乙○○以新台幣壹拾萬元為被告供擔保後，得假執行。
本判決第二項原告戊○○以新台幣玖萬元為被告供擔保後，得假執行。
本判決第三項原告丁○○以新台幣捌萬元為被告供擔保後，得假執行。
本判決第四項原告甲○○以新台幣伍萬元為被告供擔保後，得假執行。
    事    實
甲、原告方面：
一、聲明：求為判決被告應給付原告乙○○新臺幣（下同）二十八萬三千六百元、原
    告戊○○二十六萬九千三百五十元、原告丁○○二十三萬二千元、原告甲○○十
    三萬三千九百五十元，及均自九十一年三月六日起至清償日止按年息百分之五計
    算之利息，並陳明願供擔保請准宣告假執行。
二、陳述：緣原告等人原受僱於臺北縣泰山鄉○○路一八一之一號之和達運輸有限公
    司（以下簡稱和達公司）從事運輸工作，因深感貨運行種種不合理作為及巧立名
    目，甚至經常安排賭局要彼等參與以便供其抽頭賺取銀根等種種剝奪彼等勞力血
    汗錢，故原告等人於民國八十九年一月份及三月份相繼向被告提出終止靠行之聲
    明，後於八十九年三月十一日下午八時左右，原告甲○○、乙○○、戊○○到上
    址和達公司向被告要求領取彼等靠行至三月份止尚共約三個月未領取之薪資，都
    遭到被告蠻橫不講理之拒絕，因為被告聲明只要彼等不繼續與其恢復靠行關係，
    其所有薪資就不給原告，後原告甲○○因深覺被告簡直霸道不講理，因此與其爭
    執還遭被告公司之法定代理人丙○○毆打甚至追打成傷。後原告向警方報案，經
    警員通知林褔陽到案說明原委，林褔陽謊稱薪資不是不給，只因其票據剛用完，
    而要等到日後再付現款，警方協調此是民事官司，故原告只能依林褔陽所言等日
    後再向其領取。詎料原告於八十九年四月十一日上午八時許，至上址和達公司向
    被告索取積欠之薪資，被告仍是拒不給付，被告共積欠原告薪資數額如訴之聲明
    所載，爰請求判決如訴之聲明。
三、證據：提出新莊郵局第十三支局存證信函一件、上藝公司之付款憑證二件、上藝
    公司應付帳款細目二件、支票二件為證，並聲明引用於本院八十九年勞訴字第二
    一號給付薪資事件所提出之證據（含驗傷單一紙、錄音帶一捲、譯文一件、各類
    所得扣繳暨免扣繳憑單多紙、財政部臺灣省北區國稅局所得稅核定通知書一紙、
    亞太商業銀行綜合存款存摺多紙、臺北縣五股鄉農會存款存摺多紙、板橋海山郵
    局郵政存簿儲金簿多紙、東霖公司負責人丙○○之名片一紙、照片多幀、臺灣板
    橋地方法院檢察署檢察官八十九年度偵字第二二０五五號起訴書一件、存證信函
    一件）。
乙、被告方面：
一、聲明：求為判決駁回原告之訴。
二、陳述：原告等人並未受僱於和達公司，而是靠行於東霖貨運行。
丙、本院依職權本院八十九年度勞訴字第二一號給付薪資事件卷宗。
    理  由
一、按訴狀送達後，原告不得將原訴變更或追加他訴，但擴張應受判決事項之聲明、
    或不甚礙被告之防禦及訴訟之終結者，不在此限，民事訴訟法第二百五十五條第
    一項但書第三款、第七款分別定有明文。經查本件原告起訴時，原請求被告應給
    付乙○○二十八萬三千六百元，給付甲○○十三萬三千九百五十元，給付戊○○
    二十六萬九千三百五十元，嗣於本院九十年十二月十二日審理時追加丁○○為原
    告，請求被告應給付丁○○二十三萬二千元，嗣於本院九十一年三月六日審理時
    擴張聲明，請求被告自該日起給付原告各按前開金額百分之五計算之利息，就訴
    之追加部分，本院認為不甚礙被告之防禦，及礙訴訟之終結，就訴之聲明擴張部
    分，合於民事訴訟法第二百五十五條第一項第三款之定，應予准許，合先敘明。
二、原告主張：渠等受僱於被告從事運輸工作，因貨運行種種不合理作為，分別於八
    十九年一月份及三月份相繼向被告提出終止靠行之聲明，後於八十九年三月十一
    日下午八時左右，原告向被告要求領取彼等至三月份止共約三個月尚未領取之薪
    資，都遭到被告蠻橫不講理之拒絕，因為被告聲明只要彼等不繼續與其恢復靠行
    關係，其所有薪資就不給原告，爰依僱傭之法律關係請求被告給付積欠之薪資等
    語。被告則以其未僱用原告，故無給付薪資之義務云云，資為抗辯。
三、本件兩造之爭點厥為被告是否有僱用原告，而須負給付薪資之義務？經查被告於
    八十九年四月十四日寄發予訴外人上藝工業有限公司（以下簡稱上藝公司）之存
    證信函上，記載「甲方（即和達公司）於八十七年七月應乙方（即上藝公司）要
    求，依約派遺兩名司機乙○○、甲○○至乙方公司駐廠，八十八年十一月另增一
    名戊○○共司機三名，車趟帳單均交回由甲方經一整理開立發票向乙方請款，於
    八十九年元月份起即有部分車趟帳單未交回由公司請款，經甲方負責人（即林褔
    陽）向乙方催討未果，甲為確保公司及司機權益特立此函，釐清責任，並保留法
    律追訴權，按月向乙方催討三名司機帳單」等語，有原告所提出之新莊郵局第十
    三支局第三六一號存證信函一件為證，堪信乙○○、甲○○與戊○○均係被告所
    僱用之員工。復查被告以丁○○與岳麗卿（即丁○○之妻）為受僱人，開立八十
    七月一月至十二月與八十八年一月至十二月之各類所得扣繳暨免扣繳憑單，已據
    原告於向本院聲請調解時提出前開扣繳憑單四紙附於本院八十九年重勞調第五號
    卷足憑，並經本院依職權調閱前開卷宗查證無訛，則丁○○係受僱於被告之事實
    ，亦堪憑信。核被告於本院審理時抗辯未僱用原告云云，顯係不實之陳述，洵無
    足採。
四、再查原告主張被告至八十九年三月份止分別積欠原告之薪資為甲○○十三萬三千
    九百五十元，戊○○二十六萬九千三百五十元，乙○○二十八萬三千六百元，丁○○二十三萬二千元之事實，茲分項如說明下：
    (1)原告甲○○、戊○○、乙○○部分：原告三人均係被告僱用而派駐於上藝公司
      之員工，已詳述如前，渠等主張薪資之計算與領取方式為原告三人為上藝公司
      送貨後，由被告向上藝公司請款，並由被告開立遠期支票予原告領取之事實，
      亦據原告甲○○提出存摺影本一件附於本院八十九年度重勞調第五號給付薪資
      事件卷宗足憑，並經本院依職權調閱前開卷宗查證無訛，自堪信為真實。復查
      被告曾向上藝公司領取票號為0000000號，發票日為八十九年一月三十
      一日，票面金額為四十八萬二千四百五十元之支票，上藝公司於八十九年二月
      二十九日、同年三月二日對被告分別有四十四萬八千六百六十五元、四十二萬
      七千三百元之應付帳款，有原告所提出上藝公司之付款憑證與應付帳款細目各
      二件在卷足憑，據此估算，被告派駐原告三人為上藝公司服務三個月，約可獲
      得一百三十五萬八千四百十五元之進帳，此外，被告復未能舉證證明其得向上
      藝公司請求之前開一百三十五萬八千四百十五元之進帳中，有非因原告三人從
      事運輸工作而獲得者，衡諸優勢舉證原則，應認被告得向上藝公司請求之一百
      三十五萬八千四百十五元均係原告三人為從事運輸工作之進帳，原告三人請求
      之三個月薪資總和為六十八萬六千九百元，約占前開進帳之半數，則原告主張
      渠等約三個月未領取薪資之金額各如訴之聲明所示，當符客觀交易上一般人之
      通念，足堪憑信，被告因否認原告三人為其僱用之員工，無異自承並未支付任
      何薪資予原告三人，是原告三人依據僱傭之法律關係請求被告給付薪資，自屬
      有據。
    (2)原告丁○○部分：經查丁○○係和達公司所僱用，是和達公司向丁○○調車之
      事實，已據被告之法定代理人林褔陽於本院八十九年度勞訴字第二一號給付薪
      資事件審理時陳述甚明（詳前開卷宗第二十五頁），又丙○○在與原告丁○○
      之妻岳麗卿於電話對話中，陳稱「我講給你聽，你若單子交回來，我就錢給你
      啦，... 我派你去上藝，派你去協宜，你人還在那裡你跟我說職，那是哪一條
      理」等語，有原告所提出之錄音帶與譯文附於本院八十九年度重勞調第五號卷
      宗可證（詳前開卷宗第二十七至二十八頁），則原告丁○○係被告所僱用，及
      為協宜從事之運輸工作均係被告指派之事實，均堪信為真實。復查原告丁○○
      因為協宜從事運輸工作而持有運輸回送單，亦據其提出前開運輸單九十一件附
      於本院八十九年度重勞調第五號卷宗可資佐證，其上雖無金額之記載可供推算
      原告丁○○未領之薪資，惟衡諸常情，被告憑前開單據得向宜協請求之金額應
      遠高於應支付予原告丁○○之薪資，否則，被告法定代理人林褔陽當無於與原
      告丁○○之妻岳麗卿之電話對話中急於索回前開單據之理。末查原告丁○○既
      已證明受僱於被告，並依被告之指示於協宜從事運輸工作之事實，則有關協宜
      應給付被告之金額為何，及被告應自協宜給付之金額中依何種比例計算薪資予
      原告丁○○，就證據接近程度而言當責令被告就此負舉證責任，被告惡意為原
      告丁○○非其所僱用之抗辯，未就原告丁○○所應領取之薪資負舉證責任，自
      堪信原告丁○○主張被告積欠之金額係屬真實，是原告丁○○請求被告給付薪
      資，亦屬有據。
五、從而，原告依據僱傭之法律關係，分別請求被告給付如主文第一項至第四項所示
    之金額，與法定遲延利息，為有理由，應予准許。又原告陳明願供擔保，聲請宣
    告假執行，核無不合，爰酌定相當擔保金額准許之。
六、本件事證已明，兩造其餘主張及攻擊防禦方法，對於本判決所為前開判斷均不生
    影響，無庸逐一論述，併此敘明。
七、結論：原告之訴為有理由，依民事訴訟法第三百八十五條第一項前段、第七十八
    條，第三百九十條第二項，判決如主文。
中　　　華　　　民　　　國　　九十一　　年　　　三　　　月　　 二十　　 日
                                臺灣板橋地方法院民事第三庭
~B法　　　官　何君豪
右為正本係照原本作成
如對本判決上訴，須於判決送達後廿日內向本院提出上訴狀
中　　　華　　　民　　　國　　九十一　　年　　　三　　　月　　 二十　　 日
~B法院書記官　王麗珍
